【裁判字號】    99,台抗,567
【裁判日期】    990708
【裁判案由】    強盜聲請具保停止羈押
【裁判全文】
最高法院刑事裁定              九十九年度台抗字第五六七號
抗告人  邱奕勝  男民國72年7月29日生  
                住台灣省桃園縣龜山鄉○○路○段1313號 
                （在押）
上列抗告人因強盜案件，不服台灣高等法院中華民國九十九年六
月三日駁回聲請具保停止羈押之裁定（九十九年度聲字第一四六
四號），提起抗告，本院裁定如下：
    主  文
抗告駁回。
    理  由
本件原裁定意旨略以：抗告人即被告邱奕勝因強盜案件，前經原
審認為有刑事訴訟法第一百零一條第一項第一款、第三款之情形
，非予羈押，顯難進行審判、執行，而（於民國九十九年二月八
日起）執行羈押。抗告人於原審聲請意旨略稱：抗告人自九十八
年十二月二十五日（偵查中）經羈押迄今，抗告人為家中長子，
父母寄望頗深，因九十八年二月間，遭逢父親肝癌辭世及被公司
裁員之困境，乃酗酒麻痺身心，事發當日，酒後與母親口角，一
時失去理智而犯下濤天大錯，但事後主動與查緝之警員說明實情
，對社會造成動盪感到抱歉，有深切悔悟之心，且祖母年事已高
，請給予交保，或改以限制住居，使得以照顧家人等語。而按羈
押之目的，除為使刑事訴訟得以順利進行，亦在使將來刑之執行
能夠確保。且被告經執行羈押後，有無繼續羈押之必要，應以原
執行羈押之原因是否依然存在為依據，併由法院參酌個案情況，
依訴訟進行程度及其他一切情事而為認定，此乃法律所賦予法院
之職權。查本件抗告人所犯刑法第三百三十條第一項之加重強盜
罪，業經第一審判處有期徒刑七年六月，並經原審駁回上訴在案
，足見其所犯最輕本刑七年以上有期徒刑之罪，嫌疑重大，且衡
以抗告人經判處之刑期非輕，為確保日後其他審級審判及確定後
之執行，仍有繼續羈押必要。至抗告人之家庭因素，並非具保停
止羈押之事由。因認抗告人之原執行羈押之原因尚未消滅，並有
羈押之必要，其請求具保停止羈押，自難准許，應予駁回等情。
經核於法並無不合。抗告意旨略稱：抗告人因一時失足犯錯，並
主動到案說明，於原審判決後即不再上訴，無逃避刑責或執行之
虞，請求重新考量准予停止羈押，俾能返家安排祖母及母親之生
活，使免遭困境等語。經核抗告意旨係就原裁定已調查審明之事
項，徒憑己見再事指摘，難認原裁定有何違法或不當，其抗告非
有理由，應予駁回。
據上論結，應依刑事訴訟法第四百十二條，裁定如主文。
中    華    民    國  九十九  年    七    月    八    日
                      最高法院刑事第九庭
                          審判長法官  邵  燕  玲  
                                法官  李  伯  道  
                                法官  孫  增  同  
                                法官  李  英  勇  
                                法官  施  俊  堯  
本件正本證明與原本無異
                                      書  記  官  
中    華    民    國  九十九  年    七    月   十四   日
                                                     M

司法院資訊處製作；財團法人民間司法改革基金會備份。
